臺灣臺北地方法院刑事判決　　　　　　　　　　　　九十三年度易字第一一八０號
　　公　訴　人　臺灣臺北地方法院檢察署檢察官
　　被　　　告　乙○○
右列被告因竊盜案件，經檢察官提起公訴（九十三年度偵字第一三九八四號），本院
判決如左：
    主    文
乙○○踰越安全設備竊盜，累犯，處有期徒刑壹年。
    犯罪事實
一、乙○○基於為自己不法所有之意圖，於民國九十三年五月九日下午四時許（日間
    ），徒手自甲○○位於台北市○○區○○街四十一號三樓之住家隔壁攀爬至甲○
    ○住家三樓陽台，適甲○○住家三樓陽台之落地門未上鎖，乙○○乃打開甲○○
    所居住房屋三樓陽台未上鎖之落地門，而逾越依社會通常觀念足以認為係安全設
    備之該落地門，侵入陳客昌之住宅後（侵入住宅部分未據甲○○告訴），在甲○
    ○住家內之客廳、房間等處接續竊取甲○○所有之現金新台幣（下同）二百八十
    六元、沈香二盒、ＣＤ盒二組、印台一個、望遠鏡一副、工具組一套、皮包一個
    、石頭印章三個、老虎鉗一支等財物得手，而因乙○○在陳客昌家中竊取財物時
    發出聲響，吵醒適為在屋內休息之甲○○，嗣乙○○得手上開財物後，欲自甲○
    ○住處後門逃逸，為甲○○當場報警查獲，而知上情。
二、案經台北市政府警察局萬華分局移送台灣台北地方法院檢察署檢察官偵查起訴。
    理    由
一、證據之認定：
    右揭犯罪事實，業經證人即被害人甲○○於警詢及本院審理時之證述明確（見偵
    查卷第十一、十二頁及本院九十三年十一月二十五日審判筆錄），並有被害人甲
    ○○為領回其所失竊之前開財物，而所立具之贓物認領保管收據二紙（見偵查卷
    第二三、二四頁）及贓物之照片一張（見偵查卷第二六頁）在卷可稽，又查，被
    告在為警查獲時所穿著之拖鞋，經與被害人甲○○住處三樓陽台上所遺留之鞋印
    比對，二者相符，有照片九張在卷足證（見偵查卷第二頁至第四頁），而被告於
    本院九十三年十一月二十五日審理時對於右揭犯罪事實亦坦承不諱（見本院當日
    審判筆錄），是依(一)證人甲○○之證述、(二)贓物認領保管收據二紙、(三)贓物之照
    片一張及(四)前述拖鞋鞋印之照片九張等補強證據皆足資擔保被告於本院審理中所
    為上開任意性自白具有相當程度之真實性，而得使本院確信被告前述自白之犯罪
    事實確屬真實，從而依刑事訴訟法第一百五十六條第一項「被告之自白，非出於
    強暴、脅迫、利誘、詐欺、疲勞訊問、違法羈押或其他不正之方法，且與事實相
    符者，得為證據。」及第二項「被告或共犯之自白，不得作為有罪判決之唯一證
    據，仍應調查其他必要之證據，以察其是否與事實相符。」規定，本院自得依被
    告前述自白及各該補強證據認定被告確有右揭犯行，本件事證明確，被告之犯行
    堪以認定。
二、論罪科刑之法律適用：
  (一)按「刑法第三百二十一條第一項第二款規定將『門扇』、『牆垣』、『其他安全
    外之間之出入口大門而言。而所謂『其他安全設備』，指門扇牆垣以外，依通常
    觀念足認防盜之一切設備而言。如電網、門鎖、以及窗戶等是。至於已進入大門
    室內之住宅或建築物內部諸門，不論是房間門、廚房門、通往陽台之落地鋁製玻
    璃門，則應認為係『其他安全設備』。」（本院卷附台灣高等法院暨所屬法院七
    十二年度法律座談會刑事類第二八號研究意見參照），則被告乙○○逾越被害人
    甲○○住處，依社會通常觀念足以認為係安全設備之該落地門，侵入被害人陳客
    昌之住宅後，竊取前開財物得手之行為，核係犯係犯刑法第三百二十一條第一項
    第二款之踰越安全設備竊盜罪。公訴意旨認被告之行為應依刑法第三百二十條第
    一項之普通竊盜罪處斷，尚有未洽，惟本院對被告據以論罪科刑之犯罪事實，與
    檢察官對被告起訴之犯罪事實，二者並無二致，且本院亦於九十三年十一月二十
    五日審理時對被告告以該變更後論罪法條，用供其行使防禦權，依最高法院八十
    三年度台上字第四六八二號判決「刑事訴訟法第三百條所謂變更起訴法條，係指
    在不擴張及減縮原訴範圍之原則下，法院得就有罪判決，於不妨害公訴之基本社
    會事實同一（即公訴事實之同一性）之範圍內，得自由認定事實，變更檢察官所
    引應適用之法條而言。」所認，本件起訴法條自應變更，應併予說明。
  (二)查被告曾於(1)八十六年十月八日，因違反麻醉藥品管理條例案件，經台灣高等法
    院以該院八十六年上易字第五四二八號判決判處有期徒刑八月確定；復於(2)八十
    七年一月間，另因犯竊盜等案件，為本院以八十六年度易字第五七一二號判決判
    處有期徒刑二年，判決確定後，由本院以八十七年度聲字第七七七號裁定就被告
    所犯前開(1)、(2)二案件合併定其應執行刑有期徒刑二年四月，依檢察官所簽發執
    行指揮書之記載本應於八十八年十二月十八日執行完畢，嗣於八十八年二月三日
    假釋出獄；又(3)八十九年十一月間，因犯違反毒品危害防制條例案件，經台灣高
    等法院以該院八十九年上訴字第三一０號判決判處有期徒刑一年二月，被告不服
    ，提起上訴，經最高法院判決駁回其上訴而確定。而被告因於前所犯(1)、(2)案件
    假釋期間內故意更犯上開(3)之案件，受有期徒刑以上刑之宣告，經撤銷其前所犯
    (1)、(2)二案件之假釋，應執行之殘刑十月一日則由檢察官簽發執行指揮書指揮執
    行，於九十年八月十九日執行完畢，而其所犯上開(3)案件應執行之一年二月有期
    徒刑，則自九十年九月五日接續執行，於九十一年十月六日執行完畢（被告在九
    十年八月二十日至同年九月四日間另插接執行，在本件不構成累犯之其另因犯侵
    占案件，被本院判處罰金五千元之易服勞役十六日），此有台灣高等法院被告全
    國前案紀錄表一份在卷可稽，並經本院調閱被告前開案件之卷宗核閱無誤，有被
    告所犯前開案件之判決書、裁定書及執行指揮書等附本院卷可稽，其於受前開(1)
    、(2)、(3)三案件有期徒刑執行完畢，於五年以內再犯本件最重本刑有期徒刑以上
    之罪，為累犯，應依刑法第四十七條之規定加重其刑。
  (三)爰審酌被告犯罪之手段、目的、所得財物，以及犯罪後尚能坦承犯行等一切情狀
    ，量處如主文所示之刑。
三、扣案之手電筒（電擊器）一支、老虎鉗一支、螺絲起子一支、玻璃割刀一支及攻
    牙器兩支等物，雖為被告所有，為被告於本院審理時供承在卷，惟被告辯稱：我
    進入甲○○家中並沒有攜帶任何東西等語（見本院九十三年十一月二十五日審判
    筆錄），且無其他證據足認被告有攜帶上開物品行竊之事實，尚難認定上開物品
    係供被告為本件犯行所用之物，且該等物品亦非違禁物，爰不為沒收之諭知，附
    此敘明。
據上論斷，應依刑事訴訟法第二百九十九條第一項前段、第三百條，刑法第三百二十
一條第一項第二款、第四十七條，判決如主文。
本案經檢察官游儒倡到庭執行職務。
中　　　華　　　民　　　國　　九十三　　年　　 十二 　　月　　　九　　　日
                                      臺灣臺北地方法院刑事第九庭
                                          審判長法  官  葉建廷
                                                法  官  官信成
                                                法  官  林怡秀
右正本證明與原本無異。
檢察官、被告如不服本判決，應於判決送達後十日內，向本院提出上訴狀（被害人甲
○○如不服本判決，應向檢察官提出聲請，由檢察官斟酌是否提起上訴，不得直接向
本院提起上訴，且上訴期間之計算，係以檢察官收受本判決之時間為準，並非以被害
人收受本判決之時間為準）。
                                                書記官  林義盛
中　　　華　　　民　　　國　　九十三　　年　　 十二 　　月　　　九　　　日
附錄本案論罪科刑法條全文：
中華民國刑法第三百二十一條
犯竊盜罪而有左列情形之一者，處六月以上、五年以下有期徒刑：
一、於夜間侵入住宅或有人居住之建築物、船艦或隱匿其內而犯之者。
二、毀越門扇、牆垣或其他安全設備而犯之者。
三、攜帶兇器而犯之者。
四、結夥三人以上而犯之者。
五、乘火災、水災或其他災害之際而犯之者。
六、在車站或埠頭而犯之者。
前項之未遂犯罰之。
